臺灣臺南地方法院刑事判決　　　　　　　 94年度訴字第390號
　　公　訴　人　臺灣臺南地方法院檢察署檢察官
　　被　　　告　乙○○　男　4.
上列被告因違反毒品危害防制條例案件，經檢察官提起公訴（9
4年度毒偵字第493號），被告於準備程序期日就被訴事實為有罪
之陳述，本院合議庭裁定由受命法官獨任進行簡式審判程序，判
決如下：
    主  文
乙○○連續施用第一級毒品，累犯，處有期徒刑拾月。扣案之海
洛因共拾壹包（合計淨重共零點捌玖公克）均沒收銷燬之。前開
海洛因之空包裝袋共拾壹個（空包裝袋總重參點伍捌公克）及扣
案之注射針筒壹支、分裝匙壹支，均沒收之。
    事  實
一、乙○○前因施用毒品案件，經臺灣高等法院臺南分院依職權
　  裁定送觀察、勒戒及強制戒治後，於民國（下同）９０年３
    月２５日強制戒治執行完畢，並於同年５月４日以８９年度
    上訴緝字第８８３號為免刑判決確定。又曾因違反毒品危害
    防治條例（轉讓海洛因）案件，經臺灣高等法院臺南分院以
    ８９年度上訴字第１５３９號判決，判處有期徒刑２年確定
    ，其於９１年１０月２５日因縮短刑期假釋出監，嗣經撤銷
    假釋執行殘刑，甫於９２年８月１３日執行完畢。詎其仍不
    知悔改，於強制戒治執行完畢５年內，復基於施用第一級毒
    品海洛因之概括犯意，自９３年１１月底某日起，至９４年
    ２月４日晚上８時許止，連續在其臺南市○區○○里○○○
    街７號住所、臺南市○○○街２號７樓「哥爸妻夫賓館」等
    處，施用第一級毒品海洛因多次。嗣於同年２月５日凌晨２
    時２６分許，經警在上址「哥爸妻夫賓館」７７６號房處查
    獲其所持有之第一級毒品海洛因共１１包（合計淨重計０
    . ８９公克，空包裝袋總重３. ５８公克）、注射針筒１支
    及分裝匙１支，而得乙○○同意後採尿送驗結果，呈嗎啡陽
    性反應，而知悉上情。
二、案經臺南市警察局第六分局報請臺灣臺南地方法院檢察署檢
    察官偵查起訴。
    理  由
一、上揭事實，業據被告於本院審理時坦承不諱，並當庭為認罪
    之表示（見本院卷９４年５月５日審判筆錄）。而被告經警
    採集之尿液，送驗結果呈鴉片類（可待因、嗎啡）陽性反應
    ，此有長榮大學之尿液檢驗確認報告書、送驗尿液年籍對照
    表（檢體編號：Ｆ—０５６）各１紙在卷可稽。而扣案之白
    色粉末１１包，於警局中初驗及送法務部調查局鑑驗結果為
    含第一級毒品海洛因成分，為第一級毒品海洛因（合計淨重
    ０. ８９公克，空包裝袋總重３. ５８公克），此有該局９
    ４年４月７日調科壹字第２００００５４３６號鑑定通知書
    、毒品初步檢驗報告書、扣押物品清單、獲案毒品表、扣押
    物品目錄表各１紙及搜索扣押筆錄共３紙存卷可考。此外，
    並有扣案之注射針筒１支、分裝匙１支、上揭扣押物品目錄
    表１紙、照片５幀可資佐憑。本院並參諸海洛因經注射入人
    體後，約百分之８０於２４小時內自尿中排出，一般而言，
    尿液中能否驗出嗎啡陽性反應與其投與量、投與途徑、採尿
    時間、個人體質及檢驗方法之靈敏度有關，國外曾有文獻報
    導注射６毫克之海洛因鹽酸鹽，其代謝物嗎啡之平均可檢出
    時限約為２６小時，此經行政院衛生署藥物食品檢驗局以８
    １年９月８日（８１）藥檢壹字第８１１４８８５號函述明
    斯旨綦詳，認被告上揭自白核與事實相符。次查：被告前因
    前因施用毒品案件，經臺灣高等法院臺南分院依職權裁定送
    觀察、勒戒及強制戒治後，甫於９０年３月２５日強制戒治
    執行完畢，並於同年５月４日以８９年度上訴緝字第８８３
    號為免刑判決確定乙情，亦有臺灣臺南地方法院檢察署刑案
    資料查註紀錄表、線上查詢刑案人犯在監所最新資料報表、
    臺灣高等法院臺南分院８９年度上訴緝字第８８３號刑事判
    決書、臺灣高等法院被告前案紀錄表各１份在卷足憑，而堪
    認定。綜上，本件事證明確，被告施用第一級毒品海洛因多
    次之犯行，已臻明確，應依法論科。
二、按海洛因屬毒品危害防制條例第２條第２項第１款所規定之
    第一級毒品。核被告所為，係犯毒品危害防制條例第１０條
    第１項之施用第一級毒品海洛因罪。其持有第一級毒品海洛
    因之低度行為，已為其施用第一級毒品海洛因之高度行為所
    吸收，而不另論罪。又被告施用第一級毒品海洛因多次之犯
    行，均時間緊接，所犯係犯罪構成要件相同之罪名，顯係基
    於概括之犯意反覆為之，為連續犯，應依刑法第５６條之規
    定，論以一罪，並加重其刑。又被告前因違反毒品危害防制
    條例（轉讓海洛因）案件，經臺灣高等法院臺南分院以８９
    年度上訴字第１５３９號判決，判處有期徒刑２年確定，其
    於９１年１０月２５日因縮短刑期假釋出監，嗣經撤銷假釋
    執行殘刑，甫於９２年８月１３日執行完畢，此有前揭刑案
    資料查註紀錄表及被告前案紀錄表各１份在卷可考，其於有
    期徒刑執行完畢後，５年以內再犯本件有期徒刑以上之罪，
    為累犯，應依刑法第４７條規定加重其刑，並依刑法第７０
    條規定遞加重之。爰審酌被告有違反肅清煙毒條例、毒品危
    害防制條例等多項前科，素行非佳，且其因施用毒品犯行，
    迭經觀察、勒戒及強制戒治之治療程序，竟仍不思悔改，徹
    底袪除施用毒品之惡習，猶再次施用，其於經警查獲時尚持
    有相當數量之扣案海洛因毒品，可知其顯深陷毒癮難以自拔
    ，其意志力甚為薄弱，未能善體國家設置觀察、勒戒機構，
    協助毒品施用者戒除毒癮之美意，惟念及其施用毒品之犯行
    ，在本質上乃屬自己戕害身心健康之行為，被告尚未有嚴重
    破壞社會秩序或侵害他人權益之情形，且嗣能坦承犯行，犯
    後態度良好等一切情狀，量處如主文所示之刑，以資懲儆。
三、另扣案之毒品海洛因共１１包（合計淨重０. ８９公克）為
    毒品危害防制條例第２條第２項第１款之第一級毒品，應依
    同條例第１８條第１項前段之規定，宣告沒收銷燬之。而包
    裝前開海洛因使用之空包裝袋共１１個（空包裝袋總重３.
    ５８公克），均係用於包裹毒品，防止毒品漏逸、潮濕，以
    便於攜帶、持有、施用毒品，為供被告施用毒品所用之物，
    並非毒品危害防制條例第２條所稱之第一級毒品，雖因係包
    裝上開第一級毒品海洛因而與之密切接觸，然既經鑑定機關
    就之與毒品分別鑑析其重量，此有前開鑑定通知書１紙附卷
    可佐，即足證該空包裝袋與毒品，並無不可析離之關係，不
    能視為毒品之一部分，應依刑法第３８條第１項第２款之規
    定，宣告沒收之。又扣案注射針筒１支、分裝匙１支（被告
    施用海洛因前將之舀至注射針筒中），既為被告所有，且為
    供其犯本案所用之物，業據被告供陳在卷（見本院卷９４年
    ５月５日審判筆錄），亦應依刑法第３８條第１項第２款之
    規定，宣告沒收之。
據上論斷，依刑事訴訟法第２７３條之１第１項、第２９９條第
１項前段，毒品危害防制條例第１０條第１項、第１８條第１項
前段，刑法第１１條前段、第５６條、第４７條、第３８條第１
項第２款，判決如主文。
本案經檢察官甲○○到庭執行職務。
中　　華　　民　　國　　94　　年　　5　 　月　　19　　日
                 　　 刑事第十二庭  法　官　徐千惠
以上正本證明與原本無異
如不服本裁定應於送達後10日內向本院提出上訴狀（應附繕本）
。
      　　　　　　　　　　　　　    書記官　李劍龍
中　　華　　民　　國　　94　　年　　5　　月　　 23　　日
附論罪科刑依據之法條：
毒品危害防制條例第10條第1項
施用第一級毒品者，處 6 月以上 5 年以下有期徒刑。
